【裁判字號】    89,易,1095
【裁判日期】    900316
【裁判案由】    傷害等
【裁判全文】
臺灣嘉義地方法院刑事判決                        八十九年度易字第一九五號
    公  訴  人  臺灣嘉義地方法院檢察署檢察官
    被      告  丁○○
    選任辯護人  陳正芳
    被      告  丙○○
    被      告  辛○○
右列被告因傷害等案件，經檢察官提起公訴 (八十九年度偵字第五九四五號)，本院
判決如左：
    主  文
丁○○共同傷害人之身體，處有期徒刑陸月，如易科罰金，以參佰元折算一日。
丙○○、辛○○共同傷害人之身體，各處有期徒刑伍月。如易科罰金，均以參佰元折
算一日。
丁○○、丙○○、辛○○被訴共同毀損部分不受理。
    事  實
一、丁○○為庚○○○之配偶、乙○○之父親，平時丁○○即因懷疑庚○○○有外遇
    而常與家人爭吵，於民國八十九年八月二十日二十一時二十分許，丁○○又因懷
    疑乙○○將家門反鎖，令其無法進入，甚感不悅，除先以電話通知其弟丙○○、
    及外甥辛○○來處理外，繼而尾隨乙○○進入嘉義縣大林鎮吉林里市場店舖二號
    庚○○○所經營之修鞋店內，拿香要拉乙○○去發誓，乙○○不理，丁○○即以
    拳頭毆打乙○○之左臉頰，庚○○○上前勸阻，丁○○轉而以拳頭毆打庚○○○
    之臉部、右肩及右手臂，丁○○之弟弟丙○○先趕到該處，責問乙○○為何將家
    門反鎖，並基於傷害及毀損之概括犯意聯絡，出手毆打乙○○及上前阻止之庚○○○之頭部及胸部，丁○○之外甥辛○○趕至該處後，亦基於傷害及毀損之概括
    犯意聯絡，先推乙○○之前胸，令其倒退而撞到玻璃，庚○○○拉住辛○○，辛○○之左手又揮打庚○○○，且共同將修鞋店內之物品翻導毀損。造成庚○○○
    右上臂挫傷瘀血、右膝右小腿挫傷、頭部外傷、左足踝挫傷，乙○○則受有左臉
    挫傷、右上臂挫傷、右手及手腕擦傷，鞋店內之物品不堪使用（傷害乙○○及毀
    損部分業據乙○○、庚○○○撤回告訴）。乙○○連忙往外逃跑，辛○○追打出
    去，丁○○及丙○○則尾隨離去，庚○○○來不及穿上脫落之鞋子，急忙跑至對
    面之嘉義縣警察局民雄分局大林分駐所報案，受理警員甲○○隨即至現場拍照存
    證。
二、案經庚○○○訴由嘉義縣警察局民雄分局移送臺灣嘉義地方法院檢察署檢察官偵
    查起訴。
    理  由
一、訊據被告丁○○、丙○○、辛○○，三人雖坦承於案發時間依序先後到達庚○○○之皮鞋店，且丁○○拿香要拉乙○○去發誓，均矢口否認有何前揭犯行，惟查
    ：庚○○○、乙○○因何原由與丁○○發生爭執，丙○○、辛○○如何先後趕到
    ，三人如何徒手毆打被害人二人、毆打部位何處、乙○○曾因辛○○推其前胸而
    撞擊玻璃等傷害之經過，均描述甚詳，且經本院將被害人庚○○○、乙○○隔離
    訊問，二人之供述互相吻合，此有九十年二月二十日訊問筆錄及錄音帶附卷可稽
    ，核與渠等在警訊、偵訊中所述皆一致，其所述內容亦與其診斷證明書二份、毀
    損照片二張及經驗法則相符合，疏無臨訟杜撰之可能。次查，證人即警員甲○○
    於本院審理時證述：「當時是庚○○○到派出所報案，他說被先生打，店內東西
    也毀了，我會同他到現場去，我到場時拍了二張被毀損之東西；當時他報案時，
    我有看到告訴人庚○○○右手臂紅紅的，腳沒穿拖鞋，當時他在哭，我拍完照後
    回分駐所，請他要告時先去驗傷」，此有八十九年十一月三十日訊問筆錄及錄音
    帶可供參照。證人即警員戊○○於本院審理時證述：「我當天值班，庚○○○報
    案後，是由甲○○去處理，他報案說他皮鞋店被破壞，她先生丁○○帶他弟丙○○、他姐、及外甥辛○○到皮鞋店去，打他兒子乙○○及破壞裡面玻璃，由甲○○去處理」此有九十年三月九日審判筆錄及錄音帶在卷可考。又查，庚○○○之
    診斷證明書所載驗傷時間為案發當日（即八十九年八月二十日），傷勢為右上臂
    挫傷瘀血、右膝右小腿挫傷、頭部外傷、左足踝挫傷，乙○○之診斷證明書所載
    驗傷時間為案發翌日（即八十九年八月二十一日），傷勢為左臉挫傷、右上臂挫
    傷、右手及手腕擦傷，其受傷部位有多處，傷勢不輕，疏無自行造假之可能，核
    與前述情節相合，亦足見動手毆打者應有多人。再查，照片二張亦顯示屋內板凳
    二張皆倒立，各項物品傾倒、散落、毀壞，雜亂不堪，堪認該處經過激烈之打鬥
    。爰審酌被告三人於案發時間皆在現場，雙方因懷疑家門遭反鎖之事發生爭執，
    被告丁○○對被害人庚○○○平日素有怨隙，且被告丁○○出手拉被害人乙○○
    去神明前發誓，乙○○不從，依經驗法則，被告三人憤而出手毆打被害人二人，
    實符合經驗法則，再者，疏無被告三人平和離去後，庚○○○隨即赤腳奔至警局
    哭訴報案之理，警員立刻趕到現場，亦不可能拍攝到物品毀壞不堪之照片，且被
    害人庚○○○、乙○○於當日或翌日所驗之受傷部位繁多，非己力可造成，更堪
    佐證被告之毆打犯行。至於證人己○○身為被告之姊姊或母親，其證詞避重就輕
    ，與常情不符，偏頗而不可採；證人壬○○○為被告辛○○之妻，且未在案發現
    場目睹，其事後聽聞之證述亦無可供參酌之處，附此敘明。本件事證明確，被告
    三人犯行堪予認定。
二、核被告三人共同毆打庚○○○之行為，係犯刑法第二百七十七條第一項之傷害罪
    。就上揭犯行，有犯意之聯絡及行為之分擔，為刑法第二十八條之共同正犯。爰
    審酌被告犯罪之動機、目的、犯罪時所受之刺激、犯罪之手段、犯人之生活狀況
    、品行、智識程度、犯人與被害人平日之關係、犯罪所生之危險或損害、犯罪後
    非但未與被害人和解，且百般卸責，毫無悔過之意，被告丁○○更不思悔悟，藉
    故對被害人興訟等一切情狀，分別依其犯後態度之不同而判處如主文所示之刑，
    並諭知易科罰金之折算標準，以示懲儆。
三、按告訴乃論之罪，告訴人於第一審辯論終結前，得撤回其告訴，又其告訴經撤回
    者，法院應諭知不受理之判決，刑事訴訟法第二百三十八條第一項，及第三百零
    三條第三款定有明文。揆諸前揭事實，被告雖另涉有刑法第三百五十四條毀損罪
    嫌，依刑法第三百五十七條規定，須告訴乃論，惟告訴人庚○○○於本院審理中
    表示撤回毀損部份之告訴（見八十九年十二月十四日訊問筆錄），依前開規定，
    被告三人所犯之毀損罪嫌部分，自應諭知不受理之判決。
四、復按告訴乃論之罪，對於共犯之一人告訴或撤回告訴者，其效力及於其他共犯，
    此即刑事訴訟法第二百三十九條告訴不可分原則之規定。依刑法第二百八十七條
    、第二百七十七條規定，傷害罪須告訴乃論，惟被害人乙○○於警訊及本院審理
    時均表示不追訴其父親丁○○之傷害犯行，此有警訊筆錄第九頁及本院九十年二
    月二十日訊問筆錄附卷可稽，其雖僅對被告丁○○一人撤回傷害罪之告訴，依前
    揭告訴不可分原則之規定，撤回告訴之效力應及於其他共犯即被告丙○○、辛○○二人。是以被告三人共同傷害乙○○之部分，本應諭知不受理之判決。惟此傷
    害乙○○部分與前揭傷害庚○○○部分，時間緊接，方法雷同，所犯係構成要件
    相同之罪名，顯係基於概括犯意為之，依刑法第五十六條連續犯規定，屬於裁判
    上一罪，爰不另為不受理之諭知。
據上論斷，應依刑事訴訟法第二百九十九條第一項前段、第三百零三條第三款，刑法
第二十八條、第二百七十七條第一項、第四十一條第一項前段，罰金罰鍰提高標準條
例第一條前段、第二條，判決如主文。
本案經檢察官張長樹到庭執行職務
中      華       民        國   九   十   年     三     月    十  六    日
                                臺灣嘉義地方法院刑事第二庭
                                        法  官  李  麗  萍
右正本證明與原本無異
如不服本判決應於送達後十日內向本院提出上訴狀
中      華      民        國    九  十    年     三     月  二十一    日
                                        書記官  侯  麗  茹
附錄
刑法第二百七十七條第一項
傷害人之身體或健康者，處三年以下有期徒刑、拘役或一千元以下罰金。


司法院資訊處製作；財團法人民間司法改革基金會備份。
